【裁判字號】    97,上易,3256
【裁判日期】    980303
【裁判案由】    竊盜
【裁判全文】
臺灣高等法院刑事判決                97年度上易字第3256號
上  訴  人  臺灣士林地方法院檢察署檢察官
上  訴  人
即  被  告  甲○○
選任辯護人  宋國城律師
上列上訴人因被告甲○○竊盜案件，不服臺灣士林地方法院97年
度易字第1418號，中華民國97年10月28日第一審判決（起訴案號
：臺灣士林地方法院檢察署97年度偵字第4715、5605號），提起
上訴，本院判決如下：
    主  文
原判決撤銷。
甲○○犯如附表所示之共同攜帶兇器竊盜罪拾肆罪，分別判處如
附表一編號一至九及附表二編號一至五所示之宣告刑；應執行有
期徒刑參年陸月，扣案之電纜線剪壹支、勾鐵架壹支及黑色膠帶
壹捲均沒收。
    事  實
一、甲○○因失業缺錢花用，竟與綽號「阿文」之不詳真實姓名
    年籍成年男子，共同基於意圖為自己不法所有之犯意聯絡，
    先向臺北縣三重市○○路○ 段臨86號泰元貨車出租有限公司
    （下稱泰元公司）等地租用自小客貨車作為交通工具，先後
    分別於如附表一編號1至8、附表二編號1、2、4、5所示之時
    間、地點，由甲○○攜帶其所有足供兇器使用之電纜線剪 1
    支、勾鐵架1支及黑色膠帶1捲等工具，以如附表一編號1至8
    、如附表二編號1、2、4、5所示之方法竊取如附表一編號 1
    至8 、如附表二編號1、2、4、5所示之中華電信股份有限公
    司（下稱中華電信公司）原埋設之光纖電纜線，得手後均變
    賣朋分花用。又與乙○○共同基於意圖為自己不法所有之犯
    意聯絡，先推由乙○○向泰元公司租用車牌號碼7P-8641 號
    自小客貨車作為交通工具，於如附表二編號3 所示之時間、
    地點，由甲○○攜帶前揭其所有且足供兇器使用之電纜線剪
    1 支、勾鐵架1支及黑色膠帶1捲等行竊工具，以如附表二編
    號3所示之方法竊取如附表二編號3所示中華電信公司原埋設
    之光纖電纜線，竊得後即以該車將光纖電纜線載往臺北縣泰
    山鄉○○○路29之5 號變賣予劉興鴻（所涉犯贓物部分另案
    偵查中），甲○○除將其中約新臺幣（下同）10,000元分給
    乙○○外，其餘變賣所得均由甲○○花用殆盡。嗣甲○○、
    乙○○另共同基於意圖為自己不法所有之犯意聯絡，亦先由
    乙○○向上揭泰元公司租用車牌號碼6N-8755 號自小客貨車
    作為交通工具，即於如附表一編號9 所示之時間、地點，由
    甲○○攜帶前揭其所有且足供兇器使用之電纜線剪1 支、勾
    鐵架1支及黑色膠帶1捲等行竊工具，以如附表一編號9 所示
    之方法竊得如附表一編號9 所示中華電信公司原埋設之光纖
    電纜線後，於97年3月31日凌晨3時30分許，在臺北縣石門鄉
    尖子鹿6 號前，因形跡可疑，為警攔檢盤查，竟駕車逃逸，
    經警沿路追捕緝獲，並當場扣得前述電纜線剪1支、勾鐵架1
    支、黑色膠帶1 捲等作案工具及車內竊得之贓物電纜線，經
    帶回警局訊問後，甲○○於偵查機關尚不知孰為其餘13件竊
    盜電纜線案之犯人時，即自首並願接受裁判，警方始循線偵
    悉上情。
二、經臺北縣政府警察局金山分局報請臺灣士林地方法院檢察署
    檢察官偵查起訴。
    理  由
一、按被告以外之人於審判外之言詞或書面陳述，除法律有規定
    者外，不得作為證據；又被告以外之人於審判外之陳述，雖
    不符合同法第159條之1至第159條之4之規定，但經當事人於
    審判程序同意作為證據，法院審酌該言詞陳述或書面陳述作
    成時之情況，認為適當者，亦得為證據。當事人、代理人或
    辯護人於法院調查證據時，知有第159條第1項不得為證據之
    情形，而未於言詞辯論終結前聲明異議者，視為有前項之同
    意，刑事訴訟法第159條第1項及第159條之5分別定有明文。
    本判決下列所引用各該被告以外之人於審判外之陳述（包含
    書面陳述），除後述公務員於職務上製作之紀錄文書、證明
    文書，並無顯不可信之情況，依刑事訴訟法第159條之4 第1
    款規定，皆有證據能力外，其餘屬傳聞證據之部分，經當事
    人及辯護人於本院準備程序及審判期日中均表示無意見而不
    予爭執，且迄至言詞辯論終結前亦未就其證據能力再為聲明
    異議，本院審酌上開證據資料製作時之情況，尚無違法不當
    及證明力明顯過低之瑕疵，亦認為以之作為證據應屬適當，
    故揆諸前開規定，爰逕依刑事訴訟法第159條之5規定，認前
    揭證據資料均有證據能力，合先敘明。
二、上揭犯罪事實，業據被告甲○○於原審審理時坦承不諱（見
    原審97年9月19日審判筆錄），就附表一編號9及附表二編號
    3 部分，且與共犯乙○○於原審及本院所證情節互核相符，
    並經證人即中華電信公司負責石門鄉、八里鄉地區地下埋設
    光纖電纜線之人員呂聖夫、陳明燦分別於偵訊及原審審理中
    證述明確，復有扣案之電纜線剪1支、勾鐵架1支、黑色膠帶
    1 捲及卷附之中華電信士林營運處客網中心97年度纜線失竊
    一覽表1 張、臺北縣政府警察局金山分局刑事案件報案證明
    單8紙、臺北縣政府警察局蘆洲分局刑事案件報案證明單5紙
    、被告於97年3 月31日為警查獲時作案用之自小客貨車、竊
    得之光纖電纜線等贓物、指認作案現場等照片、贓物認領保
    管單1 紙等補強證據可資佐證，且被告甲○○分別與綽號「
    阿文」之人或共犯乙○○共同行竊電纜線前，曾向泰元公司
    租用自小客貨車作為交通工具部分，即於同日晚間或翌日凌
    晨作案，得手後旋駕駛該租用之自小客貨車載往臺北縣泰山
    鄉○○○路29之5 號等地變賣銷贓予劉興鴻等人，得款均朋
    分花用等情，業據被告於偵訊及原審供明在卷，核與證人即
    泰元公司負責人陳友益於審理中所述租車情節相合，亦與證
    人劉興鴻於偵查中證述屬實，又有汽車租賃合約書影本在卷
    可稽，足證被告自白作案之過程與銷贓情節，與事實相符，
    應可採信。況被告為警查獲後，經警於97年4月9日借提外出
    至如附表一、二所示之犯罪地點指認無訛，亦經證人即承辦
    警員吳志強、鍾年禹及中華電信公司承辦人員呂聖夫、陳明
    燦分別於偵訊或原審審理時證述明確，並有失竊地點繪製圖
    4 張及被告指認行竊地點照片共24張（附於臺灣士林地方法
    院檢察署97年度偵字第5605號卷第35頁至第46頁）在卷為憑
    ，足見被告確於如附表一、二所示之時間、地點竊取如該附
    表所示之電纜線甚明。至被告嗣於原審翻異其詞，改稱：伊
    共偷10、11次，沒有14次那麼多云云，嗣又於本院改稱伊僅
    偷8、9次，認以泰元公司租車紀錄為準云云，然查，被告本
    非以自己名義租車，依其自承借用他人名義租用車牌號碼6N
    -8755號、7P-8641號自用小客貨部分，次數即甚多，且被告
    尚自承印象中也有租用前揭車號以外之其他車輛為作案工具
    ，但車號忘記了等語（見原審卷第143 頁），況被告行竊使
    用之車輛，亦未必僅以向泰元公司租車為限，故有無泰元公
    司之租車紀錄，原非被告行竊之必然條件，參以被告甲○○
    於查獲後經警帶同至作案現場一一指認無訛，其中亦發生中
    華電信公司承辦人員誤認地點而由被告指正等情，業據證人
    吳志強、鍾年禹、呂聖夫、陳明燦於偵查中或原審審理時證
    述明確，均如前述，並據被告於原審為全部犯罪事實之自白
    認罪，足認被告應有犯下如附表一、二所示共14次之竊盜犯
    行，而無再向泰元公司查詢之必要。是被告前開辯解，顯係
    事後卸責之詞，不足採信。綜上，被告所為如附表一、二所
    示之竊盜犯行，均堪認定，應依法論科。
三、按電纜線剪、勾鐵架均為質地堅硬銳利，客觀上足對人之生
    命、身體安全構成威脅，具有危險性，自均屬兇器，查被告
    於如附表一、二所示之時間、地點，攜帶電纜線剪1 支及勾
    鐵架1 支作為行竊工具，該當於攜帶兇器竊盜行為。核被告
    甲○○就如附表一編號1至9及如附表二編號1至5所為，均係
    犯刑法第321 條第1項第3款之攜帶兇器竊盜罪。起訴書雖就
    如附表二編號3 部分，認係觸犯刑法第320條第1項之普通竊
    盜罪嫌，惟公訴檢察官於原審蒞庭時已當庭更正為刑法第32
    1 條第1項第3款之加重竊盜罪名，自毋庸變更起訴法條，附
    此說明。又被告與綽號「阿文」之不詳真實姓名年籍成年男
    子間就如附表一編號1至8及如附表二編號1、2、4、5等犯行
    ，暨被告與乙○○間就如附表一編號9及如附表二編號3等犯
    行，分別有犯意之聯絡及行為之分擔，均為共同正犯。復被
    告先後14次竊盜犯行，犯意各別，應均分論併罰。再被告為
    警查獲後，於偵查機關尚不知孰為除附表一編號9 之外其餘
    13件竊盜案犯罪人之前，主動向警方表示其為犯罪人，自首
    而接受裁判，有97年3月31日第2次警詢筆錄可證（此為對被
    告有利之部分），被告嗣雖改為否認部分犯行，惟仍無礙先
    前自首之成立，應依刑法第62條前段之規定，就此13件竊盜
    犯行均減輕其刑。
四、原審就被告所犯如附表所示各罪予以論罪科刑，並定其應執
    行刑，固非無見。惟查：(一)被告既於附表一編號1至8及附表
    二編號1至5行竊時，均攜帶扣案之供犯罪所用之電纜線剪 1
    支、勾鐵架1支及黑色膠帶1捲等物，自應於各罪均併予宣告
    沒收，惟原判決漏未分別諭知沒收，尚有未當。(二)被告於97
    年3 月31日凌晨竊得電纜線後，在路上即遭警攔檢緝獲，並
    當場扣得所竊之電纜線，惟原判決附表一編號9 之犯罪方法
    欄中，仍載為被告駕車將贓物賣給劉興鴻等情，顯有違誤。
    被告上訴指摘原判決欠缺補強證據、認事用法有誤云云，及
    檢察官上訴指摘原判決量刑過輕，且未諭知被告強制工作云
    云，雖均無理由，然原判決既有前揭可議之處，自應由本院
    將原判決予以撤銷改判。爰審酌被告年輕力強，不尋正途謀
    取財物，受共犯「阿文」或乙○○之引誘，即利用之前工作
    經驗，竊取光纖電纜線變現花用，所獲雖然不多，惟被害人
    之損害甚大，嚴重危害社會治安及他人財產法益之安全，暨
    被告之犯罪動機、目的、手段、犯後態度等一切情狀，分別
    量處如附表一、二所示之宣告刑，並定如主文第二項所示應
    執行之刑，以資懲儆。扣案之電纜線剪1支、勾鐵架1支及黑
    色膠帶1 捲，查係被告甲○○所有，且供犯罪所用之物，業
    據被告甲○○供明在卷，應依刑法第38條第1項第2款之規定
    ，分別如附表所示併宣告沒收。
五、至公訴人雖以被告甲○○自97年2月15日至同年3月31日間先
    後為竊盜犯行14次，顯有犯罪之習慣，請依竊盜犯贓物犯保
    安處分條例第3條第1項之規定，諭知於刑之執行前令入勞動
    場所強制工作云云。惟衡量被告甲○○為本件竊盜行為之前
    ，並無任何犯罪前科，應無竊盜之習慣，有本院被告前案紀
    錄表可憑，酌以被告被查獲後即自首其餘13次犯行，故本院
    認為諭知被告甲○○如主文所示之應執行有期徒刑3年6月，
    已足完全評價及論處其犯行，尚無依竊盜犯贓物犯保安處分
    條例第3條第1項之規定，對被告施以強制工作保安處分之必
    要，亦併予指明。
六、被告另供稱共犯為綽號「阿文」之人，本名為「黃文彬」，
    有房屋租賃契約書影本為據，應由檢察官另行偵辦。
據上論斷，應依刑事訴訟法第369條第1項前段、第364條、第299
條第1項前段，刑法第28條、第321條第1項第3款、第62條前段、
第51條第5款、第38條第1項第2款，判決如主文。
本案經檢察官王金聰到庭執行職務。
中    華    民    國    98    年    3     月    3     日
                  刑事第二十庭審判長法  官  楊貴雄
                                    法  官  鄧振球
                                    法  官  高愈杰
以上正本證明與原本無異。
不得上訴。
                                    書記官  廖月女
中    華    民    國    98    年    3     月    3     日
附錄：本案論罪科刑法條全文
中華民國刑法第321條第1項（加重竊盜罪）
犯竊盜罪而有左列情形之一者，處六月以上、五年以下有期徒刑
：
一、於夜間侵入住宅或有人居住之建築物、船艦或隱匿其內而犯
    之者。
二、毀越門扇、牆垣或其他安全設備而犯之者。
三、攜帶兇器而犯之者。
四、結夥三人以上而犯之者。
五、乘火災、水災或其他災害之際而犯之者。
六、在車站或埠頭而犯之者。
附表一：（臺北縣石門鄉山區）
┌──┬────┬───┬────┬───────────┬───┬────┬────────┐
│編號│犯罪時間│行為人│犯罪地點│犯罪方法              │被害人│犯罪所得│宣告刑          │
├──┼────┼───┼────┼───────────┼───┼────┼────────┤
│ 1  │97年2 月│甲○○│臺北縣石│甲○○夥同阿文駕駛租來│中華電│電纜線40│甲○○共同犯攜帶│
│    │19日凌晨│阿文  │門鄉尖子│之自小客貨車至左列犯罪│信股份│0P、250 │兇器竊盜罪，處有│
│    │        │      │鹿47-50 │地點，使用勾鐵架把蓋子│有限公│米，價值│期徒刑肆月，扣案│
│    │        │      │號      │打開，再以電纜線剪剪下│司    │167,000 │之電纜線剪壹支、│
│    │        │      │        │電纜線後，將上開剪斷之│      │元。    │勾鐵架壹支及黑色│
│    │        │      │        │電纜線以車拉出，並搬至│      │        │膠帶壹捲均沒收。│
│    │        │      │        │車上運走，嗣變賣得現朋│      │        │                │
│    │        │      │        │分花用。              │      │        │                │
├──┼────┼───┼────┼───────────┼───┼────┼────────┤
│ 2  │97年2 月│同上  │臺北縣石│同上。                │同上  │電纜線10│甲○○共同犯攜帶│
│    │21日凌晨│      │門鄉石門│                      │      │0P 、460│兇器竊盜罪，處有│
│    │        │      │67-1號附│                      │      │米，價值│期徒刑肆月，扣案│
│    │        │      │近      │                      │      │115,000 │之電纜線剪壹支、│
│    │        │      │        │                      │      │元。    │勾鐵架壹支及黑色│
│    │        │      │        │                      │      │        │膠帶壹捲均沒收。│
├──┼────┼───┼────┼───────────┼───┼────┼────────┤
│ 3  │97年2 月│同上  │臺北縣石│同上。                │同上  │電纜線40│甲○○共同犯攜帶│
│    │25日凌晨│      │門鄉尖子│                      │      │0P 、200│兇器竊盜罪，處有│
│    │        │      │村北21線│                      │      │米，價值│期徒刑肆月，扣案│
│    │        │      │15公里  │                      │      │147,000 │之電纜線剪壹支、│
│    │        │      │        │                      │      │元。    │勾鐵架壹支及黑色│
│    │        │      │        │                      │      │        │膠帶壹捲均沒收。│
├──┼────┼───┼────┼───────────┼───┼────┼────────┤
│ 4  │97年3 月│同上  │臺北縣石│同上。                │同上  │電纜線40│甲○○共同犯攜帶│
│    │3 日凌晨│      │門鄉尖子│                      │      │0P 、270│兇器竊盜罪，處有│
│    │        │      │鹿15號-2│                      │      │米，價值│期徒刑肆月，扣案│
│    │        │      │4號     │                      │      │205,000 │之電纜線剪壹支、│
│    │        │      │        │                      │      │元。    │勾鐵架壹支及黑色│
│    │        │      │        │                      │      │        │膠帶壹捲均沒收。│
├──┼────┼───┼────┼───────────┼───┼────┼────────┤
│ 5  │97年3 月│同上  │臺北縣石│同上。                │同上  │(1)電纜線│甲○○共同犯攜帶│
│    │11日凌晨│      │門鄉尖子│                      │      │400P、18│兇器竊盜罪，處有│
│    │        │      │鹿50號  │                      │      │5米，價 │期徒刑肆月，扣案│
│    │        │      │        │                      │      │值133,00│之電纜線剪壹支、│
│    │        │      │        │                      │      │0元。(2) │勾鐵架壹支及黑色│
│    │        │      │        │                      │      │電纜線20│膠帶壹捲均沒收。│
│    │        │      │        │                      │      │0P、265 │                │
│    │        │      │        │                      │      │米，價值│                │
│    │        │      │        │                      │      │99,000元│                │
│    │        │      │        │                      │      │。      │                │
├──┼────┼───┼────┼───────────┼───┼────┼────────┤
│ 6  │97年3 月│同上  │臺北縣石│同上。                │同上  │(1)電纜線│甲○○共同犯攜帶│
│    │17日凌晨│      │門鄉尖子│                      │      │400P、26│兇器竊盜罪，處有│
│    │        │      │鹿52-1號│                      │      │0米，價 │期徒刑肆月，扣案│
│    │        │      │        │                      │      │值186,00│之電纜線剪壹支、│
│    │        │      │        │                      │      │0元。(2) │勾鐵架壹支及黑色│
│    │        │      │        │                      │      │電纜線20│膠帶壹捲均沒收。│
│    │        │      │        │                      │      │0P、240 │                │
│    │        │      │        │                      │      │米，價值│                │
│    │        │      │        │                      │      │97,000元│                │
│    │        │      │        │                      │      │。      │                │
├──┼────┼───┼────┼───────────┼───┼────┼────────┤
│ 7  │97年3 月│同上  │臺北縣石│同上。                │同上  │電纜線40│甲○○共同犯攜帶│
│    │20日凌晨│      │門鄉尖子│                      │      │0P 、180│兇器竊盜罪，處有│
│    │        │      │鹿15-1號│                      │      │米，價值│期徒刑肆月，扣案│
│    │        │      │至19-2號│                      │      │153,000 │之電纜線剪壹支、│
│    │        │      │        │                      │      │元。    │勾鐵架壹支及黑色│
│    │        │      │        │                      │      │        │膠帶壹捲均沒收。│
├──┼────┼───┼────┼───────────┼───┼────┼────────┤
│ 8  │97年3 月│同上  │臺北縣石│同上。                │同上  │(1)電纜線│甲○○共同犯攜帶│
│    │24日凌晨│      │門鄉尖子│                      │      │100P、44│兇器竊盜罪，處有│
│    │        │      │鹿67-1號│                      │      │0米，價 │期徒刑肆月，扣案│
│    │        │      │附近    │                      │      │值110,00│之電纜線剪壹支、│
│    │        │      │        │                      │      │0元。(2) │勾鐵架壹支及黑色│
│    │        │      │        │                      │      │電纜線20│膠帶壹捲均沒收。│
│    │        │      │        │                      │      │0P、82.4│                │
│    │        │      │        │                      │      │米，價值│                │
│    │        │      │        │                      │      │37,000元│                │
│    │        │      │        │                      │      │。      │                │
├──┼────┼───┼────┼───────────┼───┼────┼────────┤
│ 9  │97年3 月│甲○○│臺北縣石│甲○○、乙○○共同駕駛│同上  │電纜線20│甲○○共同犯攜帶│
│    │31日凌晨│乙○○│門鄉尖子│車牌號碼6N-8755 號自小│      │0P、74米│兇器竊盜罪，處有│
│    │2時25 分│      │村尖子路│客貨車至左列犯罪地點後│      │，價值48│期徒刑柒月，扣案│
│    │許      │      │50號對面│，由乙○○使用勾鐵架把│      │,000元。│之電纜線剪壹支、│
│    │        │      │        │蓋子打開，並以電纜線剪│      │        │勾鐵架壹支及黑色│
│    │        │      │        │剪下電纜線後，由甲○○│      │        │膠帶壹捲均沒收。│
│    │        │      │        │將上開剪斷之電纜線以車│      │        │                │
│    │        │      │        │拉出，再由乙○○搬至車│      │        │                │
│    │        │      │        │上，2人即駕車離開現場 │      │        │                │
│    │        │      │        │，在台北縣石門鄉尖子鹿│      │        │                │
│    │        │      │        │6號前經警臨檢盤查，雖 │      │        │                │
│    │        │      │        │一度駕車逃逸，嗣仍遭警│      │        │                │
│    │        │      │        │追捕緝獲。            │      │        │                │
└──┴────┴───┴────┴───────────┴───┴────┴────────┘
附表二：（臺北縣八里鄉山區）
┌──┬────┬───┬────┬───────────┬───┬────┬────────┐
│編號│犯罪時間│行為人│犯罪地點│犯罪方法              │被害人│犯罪所得│宣告刑          │
├──┼────┼───┼────┼───────────┼───┼────┼────────┤
│ 1  │97年2 月│甲○○│臺北縣八│甲○○夥同阿文駕駛租來│中華電│電纜線20│甲○○共同犯攜帶│
│    │15日凌晨│阿文  │里鄉華富│之自小客貨車至左列犯罪│信股份│0P、500 │兇器竊盜罪，處有│
│    │        │      │山5-4號 │地點，使用勾鐵架把蓋子│有限公│米，價值│期徒刑肆月，扣案│
│    │        │      │至6-8號 │打開，再以電纜線剪剪下│司    │180,000 │之電纜線剪壹支、│
│    │        │      │        │電纜線後，將上開剪斷之│      │元。    │勾鐵架壹支及黑色│
│    │        │      │        │電纜線以車拉出，並搬至│      │        │膠帶壹捲均沒收。│
│    │        │      │        │車上，運走變賣得現朋分│      │        │                │
│    │        │      │        │花用。                │      │        │                │
├──┼────┼───┼────┼───────────┼───┼────┼────────┤
│ 2  │97年3 月│同上  │同上    │同上。                │同上  │同上    │甲○○共同犯攜帶│
│    │7 日凌晨│      │        │                      │      │        │兇器竊盜罪，處有│
│    │        │      │        │                      │      │        │期徒刑肆月，扣案│
│    │        │      │        │                      │      │        │之電纜線剪壹支、│
│    │        │      │        │                      │      │        │勾鐵架壹支及黑色│
│    │        │      │        │                      │      │        │膠帶壹捲均沒收。│
├──┼────┼───┼────┼───────────┼───┼────┼────────┤
│ 3  │97年3 月│甲○○│同上    │甲○○、乙○○共同駕駛│同上  │電纜線20│甲○○共同犯攜帶│
│    │13日凌晨│乙○○│        │車牌號碼7P-8641 號自小│      │0P、600 │兇器竊盜罪，處有│
│    │        │      │        │客貨車至左列犯罪地點，│      │米，價值│期徒刑肆月，扣案│
│    │        │      │        │由乙○○用勾鐵架把蓋子│      │210,000 │之電纜線剪壹支、│
│    │        │      │        │打開，並以電纜線剪剪下│      │元。    │勾鐵架壹支及黑色│
│    │        │      │        │電纜線後，再由甲○○將│      │        │膠帶壹捲均沒收。│
│    │        │      │        │上開剪斷之電纜線綁在車│      │        │                │
│    │        │      │        │後並拉出，繼由乙○○搬│      │        │                │
│    │        │      │        │至貨車上，2人復駕車離 │      │        │                │
│    │        │      │        │開現場，載往臺北縣泰山│      │        │                │
│    │        │      │        │鄉○○○路29之5號變賣 │      │        │                │
│    │        │      │        │予劉興鴻。            │      │        │                │
├──┼────┼───┼────┼───────────┼───┼────┼────────┤
│ 4  │97年3 月│甲○○│同上    │同編號1。             │同上  │電纜線20│甲○○共同犯攜帶│
│    │19日凌晨│阿文  │        │                      │      │0P、150 │兇器竊盜罪，處有│
│    │        │      │        │                      │      │米，價值│期徒刑肆月，扣案│
│    │        │      │        │                      │      │80,000元│之電纜線剪壹支、│
│    │        │      │        │                      │      │。      │勾鐵架壹支及黑色│
│    │        │      │        │                      │      │        │膠帶壹捲均沒收。│
├──┼────┼───┼────┼───────────┼───┼────┼────────┤
│ 5  │97年3 月│同上  │臺北縣八│同上。                │同上  │電纜線20│甲○○共同犯攜帶│
│    │27日凌晨│      │里鄉華富│                      │      │0P、300 │兇器竊盜罪，處有│
│    │2時許   │      │山5-4號 │                      │      │米，價值│期徒刑肆月，扣案│
│    │        │      │旁      │                      │      │120,000 │之電纜線剪壹支、│
│    │        │      │        │                      │      │元。    │勾鐵架壹支及黑色│
│    │        │      │        │                      │      │        │膠帶壹捲均沒收。│
└──┴────┴───┴────┴───────────┴───┴────┴────────┘


司法院資訊處製作；財團法人民間司法改革基金會備份。
